臺灣高等法院臺中分院刑事裁定　
111年度聲字第144號
聲  請  人  臺灣高等檢察署臺中檢察分署檢察官     
受  刑  人  張家偉


上列聲請人因受刑人數罪併罰有二裁判以上，聲請定其應執行之
刑(聲請案號：111年度執聲字第15號)，本院裁定如下：
    主  文
張家偉因犯如附表所示各罪所處之刑，應執行有期徒刑參年拾月
。
    理  由
一、聲請意旨略以：受刑人張家偉因詐欺等數罪，先後經判決確
    定如附表，應依刑法第53條、第51條第5款規定，定其應執
    行之刑，爰依刑事訴訟法第477條第1項聲請裁定。
二、按數罪併罰，有二裁判以上者，依刑法第51條之規定，定其
    應執行之刑。數罪併罰，分別宣告其罪之刑，如宣告多數有
    期徒刑者，於各刑中之最長期以上，各刑合併之刑期以下，
    定其刑期。但不得逾30年。刑法第53條、第51條第5款分別
    定有明文。
三、查本件受刑人因犯如附表所示數罪，經臺灣臺中地方法院及
    本院先後判處如附表所示之刑確定，有各該案件判決書及臺
    灣高等法院被告前案紀錄表附卷可稽。本院審核結果，認檢
    察官聲請為有理由，應予准許，並衡酌受刑人所犯各罪之犯
    罪類型、時間間隔、行為態樣、手段、動機、侵害法益種類
    及責任非難程度，以及本院函知受刑人得就本件定應執行刑
    陳述意見，受刑人具狀所表示之意見(見卷附本院陳述意見
    調查表)等情狀，經整體評價後，定其應執行刑如主文所示
    。
四、受刑人所犯如附表編號1、2所示之罪，雖業經執行完畢，惟
    此部分與其所犯如附表編號3至14所示之罪，因符合數罪併
    罰規定，仍應合併定其應執行之刑，待檢察官執行時再予扣
    除，附此敘明。　　　
五、據上論斷，應依刑事訴訟法第477條第1項、刑法第53條、第
    51條第5款，裁定如主文。
中　　華　　民　　國　　111 　年　　1 　　月　　22　　日
                  刑事第八庭  審判長法  官  林清鈞
                                    法  官  簡婉倫
                                    法  官  黃小琴
以上正本證明與原本無異。
如不服本裁定，應於收受送達後5日內向本院提出抗告書狀(須附
繕本)。因疫情而遲誤不變期間，得向法院聲請回復原狀。

                                    書記官  李宜珊
　　　　　　　　　　　　　　　　　　
中　　華　　民　　國　　111 　年　　1 　　月　　22　　日
附表：     編號  1 2 3 罪名  詐欺 詐欺 詐欺 宣告刑  有期徒刑1年2月 有期徒刑1年1月 有期徒刑1年2月 犯罪日期  106/05/09  106/05/09 106/05/03 偵查機關 年度案號  臺中地檢106年度 偵字第12935號等 臺中地檢106年度 偵字第12935號等 臺中地檢106年度 偵字第19773號等 最後事實審 法　　院 臺灣臺中地方法院 臺灣臺中地方法院 臺灣高等法院 臺中分院  案　　號 106年度訴字 第1586、1936號 106年度訴字 第1586、1936號 108年度上訴字 第572號  判決日期 106/09/18 106/09/18 108/04/18 確定 判決 法院 臺灣臺中地方法院 臺灣臺中地方法院 臺灣高等法院 臺中分院  案號 106年度訴字 第1586、1936號 106年度訴字 第1586、1936號 108年度上訴字 第572號  判　　決 確定日期 106/10/16 106/10/16 108/05/13 是否為得易科 罰金之案件  不得易科罰金 不得易服社會勞動 不得易科罰金 不得易服社會勞動 不得易科罰金 不得易服社會勞動 備註  臺中地檢106年度 執字第17432號  臺中地檢108年度 執字第7624號   編號1、2曾定應執行有期徒刑1年6月 (已執行完畢)  (本欄空白) 
附表：     編號  4 5 6 罪名  詐欺 詐欺 詐欺 宣告刑  有期徒刑1年2月 有期徒刑1年3月 有期徒刑1年2月 犯罪日期  106/05/04  106/05/05 106/05/06 偵查機關 年度案號  臺中地檢106年度 偵字第19773號等 臺中地檢106年度 偵字第19773號等 臺中地檢106年度 偵字第19773號等 最後事實審 法　　院 臺灣高等法院 臺中分院 臺灣高等法院 臺中分院 臺灣高等法院 臺中分院  案　　號 108年度上訴字 第572號 108年度上訴字 第572號 108年度上訴字 第572號  判決日期 108/04/18 108/04/18 108/04/18 確定 判決 法院 臺灣高等法院 臺中分院 臺灣高等法院 臺中分院 臺灣高等法院 臺中分院  案號 108年度上訴字 第572號 108年度上訴字 第572號 108年度上訴字 第572號  判　　決 確定日期 108/05/13 108/05/13 108/05/13 是否為得易科 罰金之案件  不得易科罰金 不得易服社會勞動 不得易科罰金 不得易服社會勞動 不得易科罰金 不得易服社會勞動 備註  臺中地檢108年度執字第7624號 臺中地檢108年度 執字第7624號 臺中地檢108年度 執字第7624號 
附表：     編號  7 8 9 罪名  詐欺 詐欺 詐欺 宣告刑  有期徒刑1年2月 有期徒刑1年2月 有期徒刑1年2月 犯罪日期  106/05/06  106/05/06 106/05/06 偵查機關 年度案號  臺中地檢106年度 偵字第19773號等 臺中地檢106年度 偵字第19773號等 臺中地檢106年度 偵字第19773號等 最後事實審 法　　院 臺灣高等法院 臺中分院 臺灣高等法院 臺中分院 臺灣高等法院 臺中分院  案　　號 108年度上訴字 第572號 108年度上訴字 第572號 108年度上訴字 第572號  判決日期 108/04/18 108/04/18 108/04/18 確定 判決 法院 臺灣高等法院 臺中分院 臺灣高等法院 臺中分院 臺灣高等法院 臺中分院  案號 108年度上訴字 第572號 108年度上訴字 第572號 108年度上訴字 第572號  判　　決 確定日期 108/05/13 108/05/13 108/05/13 是否為得易科 罰金之案件  不得易科罰金 不得易服社會勞動 不得易科罰金 不得易服社會勞動 不得易科罰金 不得易服社會勞動 備註  臺中地檢108年度執字第7624號 臺中地檢108年度 執字第7624號 臺中地檢108年度 執字第7624號 
附表：     編號  10 11 12 罪名  詐欺 詐欺 詐欺 宣告刑  有期徒刑1年2月 有期徒刑1年3月 有期徒刑8月 犯罪日期  106/05/06  106/05/05 106/05/06 偵查機關 年度案號  臺中地檢106年度 偵字第19773號等 臺中地檢106年度 偵字第19773號等 臺中地檢106年度 偵字第19773號等 最後事實審 法　　院 臺灣高等法院 臺中分院 臺灣高等法院 臺中分院 臺灣高等法院 臺中分院  案　　號 108年度上訴字 第572號 108年度上訴字 第572號 108年度上訴字 第572號  判決日期 108/04/18 108/04/18 108/04/18 確定 判決 法院 臺灣高等法院 臺中分院 臺灣高等法院 臺中分院 臺灣高等法院 臺中分院  案號 108年度上訴字 第572號 108年度上訴字 第572號 108年度上訴字 第572號  判　　決 確定日期 108/05/13 108/05/13 108/05/13 是否為得易科 罰金之案件  不得易科罰金 不得易服社會勞動 不得易科罰金 不得易服社會勞動 不得易科罰金 不得易服社會勞動 備註  臺中地檢108年度執字第7624號 臺中地檢108年度 執字第7624號 臺中地檢108年度 執字第7624號 
附表：     編號  13 14  罪名  詐欺 詐欺  宣告刑  有期徒刑1年3月 有期徒刑1年2月  犯罪日期  106/05/02  106/05/02  偵查機關 年度案號  臺中地檢106年度 偵字第19773號等 臺中地檢106年度 偵字第19773號等  最後事實審 法　　院 臺灣高等法院 臺中分院 臺灣高等法院 臺中分院   案　　號 108年度上訴字 第572號 109年度上更一字 第65號   判決日期 108/04/18 109/05/12  確定 判決 法院 臺灣高等法院 臺中分院 最高法院   案號 108年度上訴字 第572號 109年度台上字 第3571號   判　　決 確定日期 108/05/13 109/08/19  是否為得易科 罰金之案件  不得易科罰金 不得易服社會勞動 不得易科罰金 不得易服社會勞動  備註  臺中地檢108年度執字第7624號 臺中地檢110年度 執字第14344號